【裁判字號】    90,易,1754
【裁判日期】    900827
【裁判案由】    毀棄損壞
【裁判全文】
臺灣台中地方法院刑事判決                          九十年度易字第一七五四號
    公  訴  人  臺灣台中地方法院檢察署檢察官
    被      告  甲○○
右列被告因毀棄損壞案件，經檢察官聲請以簡易判決處刑（九十年度偵字第五三五七
號號），本院改依通常程序判決如左：
    主      文
甲○○毀棄他人之磚造圍牆（長約公尺、寬約壹磚塊寬、高約壹佰陸拾公分），足
以生損害於他人，處拘役肆拾日，如易科罰金以佰元折算壹日。
    事      實
一、甲○○與乙○○毗鄰而居，二人之房屋均坐落台中縣大里市○○○段一三七之十
    二地號（現為立新段九八九地號）土地上，時因相鄰之土地交換糾紛發生爭執，
    甲○○竟基於毀損之故意，於民國八十九年十月八日某時，將乙○○所有之磚造
    圍牆一段（長約三公尺、寬約一磚塊寬、高約一百六十公分），以電動機具予以
    拆毀，足以生損害於乙○○。
二、案經乙○○訴請臺灣台中地方法院檢察署檢察官聲請以簡易判決處刑，經本院改
    依通常程序審判。
    理      由
一、訊據被告甲○○對於右揭事實坦承不諱，核與被害人乙○○指訴之情節相符，並
    據證人張信昌於偵查中證述屬實（偵查卷第五頁背面），復有照片四張附於本院
    卷可稽。查被告毀棄被害人所有之磚造圍牆一段（長約三公尺、寬約一磚塊寬、
    高約一百六十公分），已足以生損害於被害人。被告之自白核與事實相符，事證
    明確，其犯行洵堪認定。
二、核被告所為，係犯刑法第三百五十四條之毀損罪。查被告行為後，刑法第四十一
    條業於九十年一月十日修正公布，並於同年月十二日生效，其中第一項關於得易
    科罰金之罪，修正為最重本刑為五年以下有期徒刑以下之刑之罪，本件被告所犯
    之毀損罪，原屬得易科罰金之罪名，依刑法第二條第一項前段之規定，應適用裁
    判時之法律即修正後之規定，併此敘明。爰審酌被告犯罪之動機、目的、手段、
    其品性及智識程度、犯罪所生之損害及其犯罪後之態度等一切情狀，量處如主文
    所示之刑，並諭知易科罰金之折算標準。
據上論斷，應依刑事訴訟法第四百五十二條、第二百九十九條第一項前段、刑法第二
條第一項前段、第三百五十四條、第四十一條第一項前段、罰金罰鍰提高標準條例第
一條前段、第二條，判決如主文。
中    華    民    國      九十        年      八      月    二十七      日
                                      臺灣台中地方法院刑事第七庭
                                          法  官  簡源希
右正本證明與原本無異。
如不服本判決，應於判決送達後十日內向本院提出上訴狀，上訴於臺灣高等法院臺中
分院( 須附繕本 )。
                                          書記官
中    華    民    國      九十      年       八      月     二十八    日
附錄論罪科刑法條：
刑法第三百五十四條：毀棄、損壞前二條以外之他人之物或令致不堪用，足以生損害
                    於公眾或他人者，處二年以下有期徒刑、拘役或五百元以下罰
                    金。


司法院資訊處製作；財團法人民間司法改革基金會備份。
